臺灣高等法院臺南分院刑事裁定　　　　　 100年度聲字第33號
聲　請　人
即　被　告　李金約
選任辯護人　黃厚誠律師
上列聲請人即被告因本院99年度上訴字第118號違反貪污治罪條
例等案件，聲請人聲請解除限制出境，本院裁定如下：
    主  文
李金約之限制出境解除。
    理  由
一、聲請意旨略以：(1)按限制被告出境，僅在限制被告應居住於
    我國領土範圍內，不得擅自出國，俾便於訴訟程序之進行，
    較之限制居住於某市某縣某鄉某村，其居住之範圍更為廣闊
    ，是限制出境與限制住居名稱雖有不同，然限制出境亦屬限
    制住居之處分，係執行限制住居方法之一種。此有最高法院
    92 年台抗字第345號刑事裁定可資參照。其目的在於防止被
    告逃亡國外，避免將來傳喚困難，而徒增偵查或審判程序之
    進行。(2)本案聲請人即被告因涉犯強制罪等案件，民國92年
    底經檢察官准予具保新台幣20萬元暨諭令限制出境，而停止
    羈押。一審、二審審理時，聲請人均遵諭到庭，且聲請人所
    犯並非重罪，一審雖判處上訴人犯強制罪，處有期徒刑1年4
    月，減為有期徒刑8月，惟尚可折抵羈押期間近2月;而二審
    亦已辯論終結，已無限制出境俾便進行訴訟程序之必要。況
    且聲請人二審辯護主張無罪，縱有罪，亦僅為刑法第305絛
    之恐嚇罪，均較一審判處刑法第304條強制罪為輕，聲請人
    實無逃亡、滯留國外不歸之虞，為此請求准予解除聲請人之
    限制出境，實感德便。
二、本院查：
(一)本案被告因涉犯刑法第305條恐嚇罪，經檢察官提起公訴，
    經原審判決被告有罪，並經本院於民國100年1月18日以99年
    度上訴字第118號判決判處有期徒刑1年，減為有期徒刑6月
    ，並准予易科罰金確定在案。
(二)按刑事訴訟強制處分之目的，在於確保訴訟程序之進行、確
    保證據之存在及真實與確保刑罰之執行，而被告有無施以強
    制處分之必要，法院並得就具體個案情節及訴訟進行之情形
    ，予以斟酌決定。本件被告因涉恐嚇等案件，前經臺灣臺南
    地方法院檢察署為限制被告出入境之處分，又被告於本案法
    院審理中經多次調查、審理，被告均能按時出庭，並無延誤
    ，並經本院於100年1月18日以99年度上訴字第118號判決判
    處有期徒刑1年，減為有期徒刑6月，並准予易科罰金確定在
    案，是本院審酌上開事由，認無再限制其出境之必要，上開
    聲請核無不合，爰裁定解除被告限制出境之處分。
三、據上論斷，依刑事訴訟法第220條、第121條第1項，裁定如
    主文。
中    華    民    國   100    年    2     月    10    日
                  刑事第四庭    審判長法  官    吳志誠
                                      法  官    彭喜有
                                      法  官    羅心芳
以上正本證明與原本無異。
不得抗告。
                                      書記官    劉清洪
中    華    民    國   100    年    2     月    10    日